【裁判字號】    98,訴,139
【裁判日期】    980922
【裁判案由】    毒品危害防制條例
【裁判全文】
臺灣苗栗地方法院刑事判決               98年度訴字第139號
公  訴  人  臺灣苗栗地方法院檢察署檢察官
被      告  甲○○
                    （另案於臺灣臺中監獄苗栗分監執行）
上列被告因違反毒品危害防制條例案件，經檢察官提起公訴（98
年度毒偵字第19號），本院判決如下：
    主  文
甲○○施用第一級毒品，累犯，處有期徒刑捌月；又施用第二級
毒品，累犯，處有期徒刑陸月。應執行有期徒刑壹年。
    事  實
一、甲○○前因施用毒品案件，經法院裁定送觀察、勒戒後，認
    無繼續施用毒品之傾向，於民國93年1 月9 日執行完畢釋放
    ，並經臺灣苗栗地方法院檢察署檢察官以93年度毒偵字第3
    號為不起訴處分確定；復於94年間，因施用第一級、第二級
    毒品案件，經本院以95年度訴字第19號分別判處有期徒刑6
    月、4 月，應執行有期徒刑9 月確定；再於95年間，因施用
    第一級、第二級毒品案件，經本院以95年度訴字第365 號分
    別判處有期徒刑8 月、6 月，應執行有期徒刑1 年確定，經
    接續執行，於96年6 月4 日假釋出監，假釋期間付保護管束
    ，嗣於96年7 月16日保護管束期滿，假釋未經撤銷，視為執
    行完畢。詎仍不知悔改，復基於施用第一級毒品之犯意，於
    97年12月24日晚間7 、8 時許，在其苗栗縣卓蘭鎮○○里○
    ○路21號2 樓居所，明知柯俊賢（其施用毒品部分另經本院
    判刑確定）等友人正在吸食摻有海洛因之香菸，竟仍執意在
    一旁吸食香菸燃燒產生之煙霧，而以此方式施用第一級毒品
    海洛因1 次；另基於施用第二級毒品之犯意，於97年12月20
    日晚間某時，在其上開居所廁所內，以將甲基安非他命置於
    鋁箔紙上燒烤後吸食其煙霧之方式，施用第二級毒品甲基安
    非他命1 次。嗣於97年12月24日21時許，在其苗栗縣卓蘭鎮
    ○○里○○路21號2 樓居所處為警搜索查獲，並於其外套口
    袋內扣得柯俊賢所有之安非他命吸食器1 支，警方經甲○○
    同意後採其尿液送驗，檢驗結果呈嗎啡、甲基安非他命、安
    非他命陽性反應，始知上情。
二、案經臺中縣警察局東勢分局報請臺灣苗栗地方法院檢察署檢
    察官偵查起訴。
    理  由
一、按現行刑事訴訟法為保障被告之反對詰問權，排除具有虛偽
    危險性之傳聞證據，以求實體真實之發見，於該法第159 條
    第1 項明定被告以外之人於審判外之言詞或書面陳述，除法
    律有規定者外，不得作為證據。而刑事訴訟法第159 條之1
    至159 條之4 有傳聞法則之例外規定，且被告以外之人於審
    判外之陳述，雖不符前4 條之規定，而經當事人於審判程序
    同意作為證據，法院審酌該言詞陳述或書面陳述作成時之情
    況，認為適當者，亦得為證據；當事人、代理人或辯護人於
    法院調查證據時，知有第159 條第1 項不得為證據之情形，
    而未於言詞辯論終結前聲明異議者，視為有前項之同意，刑
    事訴訟法第159 條之5 定有明文。本案以下所引用之被告以
    外之人於審判外之陳述（含書面陳述），業經本院於準備程
    序及審理時予以提示並告以要旨，且各經檢察官、被告表示
    意見，迄於言詞辯論終結前，均未主張有刑事訴訟法第159
    條第1 項不得為證據之情形，是應視為同意作為證據，且經
    本院審酌後，無取得證據違法、欠缺供述之任意性或證據證
    明力顯然偏低等不適當之情形，認均有證據能力，合先敘明
    。
二、訊據被告甲○○對於前開施用第一級毒品海洛因及第二級毒
    品甲基安非他命之犯行，於本院審理時均坦承不諱（見本院
    卷第67、70頁），其為警查獲後所採集之尿液（尿液檢體編
    號：H0000000），經送中山醫學大學附設醫院檢驗科藥物檢
    測中心分別以酵素免疫分析法初步檢驗，再以氣相層析質譜
    儀（GC/MS） 確認檢驗結果，確呈嗎啡（海洛因吸食入人體
    ，經代謝作用可分解成嗎啡，故海洛因入人體後，均以嗎啡
    形態排於尿液中）陽性、安非他命及甲基安非他命陽性反應
    ，此有中山醫學大學附設醫院檢驗科藥物檢測中心於98年1
    月1 日出具之尿液檢驗報告及臺中縣警察局東勢分局偵辦毒
    品案件犯嫌真實姓名對照表各1 份在卷可稽（見偵卷第26、
    49頁），此外，並有臺中縣警察局東勢分局扣押筆錄、扣押
    物品目錄表及查獲照片5 張附卷可佐（見偵卷第20-22 、27
    -28 頁），足認被告前開自白確與事實相符，本案事證明確
    ，被告施用第一級、第二級毒品之犯行堪予認定，應依法論
    科。
三、查被告前因施用毒品案件，經法院裁定送觀察、勒戒後，認
    無繼續施用毒品之傾向，於93年1 月9 日執行完畢釋放，並
    經臺灣苗栗地方法院檢察署檢察官以93年度毒偵字第3 號為
    不起訴處分確定，有臺灣高等法院被告前案紀錄表在卷足憑
    ，其於5 年內再分別施用第一級毒品海洛因、第二級毒品甲
    基安非他命，依毒品危害防制條例規定，應予以論罪科刑。
    核被告所為，係犯毒品危害防制條例第10條第1 項之施用第
    一級毒品罪及同條例第10條第2 項之施用第二級毒品罪。其
    施用前後持有第一、二級毒品之低度行為，分別為施用之高
    度行為所吸收，均不另論罪。被告所犯上開施用第一、二級
    毒品罪間，犯意各別，罪名有異，應予分論併罰。又被告有
    如前揭事實欄所列之科刑、執行紀錄，有臺灣高等法院被告
    前案紀錄表在卷可參，其於有期徒刑執行完畢後5 年內，故
    意再犯本件有期徒刑以上之2 罪，均為累犯，應依刑法第47
    條第1 項之規定加重其刑。爰審酌被告前已有施用毒品之不
    良素行，歷經觀察勒戒及法院判處徒刑後，猶繼續施用，並
    經多次查獲，顯見其戒毒意志不堅，惟念及施用毒品在性質
    上乃屬對自我身心健康之自戕行為，尚未嚴重破壞社會秩序
    、侵害他人權益，並考量被告於本院審理時終能坦承犯行，
    態度尚可，及其生活狀況等一切情狀，分別量處如主文所示
    之刑，並定其應執行之刑，以資儆懲。
四、至扣案之安非他命吸食器1 支，為另案被告柯俊賢所有之物
    ，業經被告甲○○及另案被告柯俊賢供承在卷，是該吸食器
    既非被告所有，自不得宣告沒收，附此敘明。
據上論斷，應依刑事訴訟法第299 條第1 項前段，毒品危害防制
條例第10條第1 項、第2 項，刑法第11條前段、第47條第1 項、
第51條第5 款，判決如主文。
本案經檢察官唐先恆到庭執行職務。
中    華    民    國    98    年    9     月    22    日
                  刑事第三庭  審判長法  官  柳章峰
                                    法  官  許蓓雯
                                    法  官  顏苾涵
以上正本證明與原本無異。
如不服本判決應於收受判決後10日內向本院提出上訴書狀，並應
應敘述具體理由。其未敘述上訴理由者，應於上訴期間屆滿後20
日內向本院補提理由書（均須按他造當事人之人數附繕本）「切
勿逕送上級法院」。
                                    書記官  盧俊良
中    華    民    國    98    年    9     月    22    日
附錄本案論罪科刑法條
毒品危害防制條例第10條
施用第一級毒品者，處 6 月以上 5 年以下有期徒刑。
施用第二級毒品者，處 3 年以下有期徒刑。


司法院資訊處製作；財團法人民間司法改革基金會備份。
